【裁判字號】    98,簡上,1572
【裁判日期】    990325
【裁判案由】    妨害風化
【裁判全文】
臺灣板橋地方法院刑事判決            98年度簡上字第1572號
上  訴  人  
即  被  告  乙○○
上列被告因妨害風化案件，不服本院於中華民國98年11月13日所
為98年度簡字第8794號刑事簡易第一審判決（聲請簡易判決處刑
案號：98年度速偵字第5713號），本院管轄第二審之合議庭判決
如下：
    主  文                                              
上訴駁回。
    事  實
一、乙○○於民國98年9 月28日下午，乘坐臺北客運57號公車欲
    前往臺北縣板橋後埔站，於同日傍晚6 時許，公車行經臺北
    縣中和市○○○○○街口時，乙○○竟意圖供人觀覽，拉下
    褲子拉鍊掏出其生殖器，並以右手抽動套弄生殖器，而公然
    為猥褻之行為。嗣為坐於左後方之同車乘客甲○○察覺，並
    上前告知公車司機陳秀麗，陳秀麗因而將公車停放路邊，報
    警處理而查獲上情。
二、案經臺北縣政府政府警察局中和第一分局移送臺灣板橋地方
    法院檢察署檢察官偵查後聲請以簡易判決處刑。
    理  由                                              
一、本判決後開所引用被告乙○○以外之人於審判外之陳述，固
    屬傳聞證據，惟公訴人及被告就該等審判外陳述之證據能力
    ，於本案言詞辯論終結前均未聲明異議。本院審酌該等證據
    資料製作時之情況，並無違法不當及證明力明顯過低之瑕疵
    ，亦認為以之作為證據應屬適當，依刑事訴訟法第159 條之
    5 規定，認該等證據資料均有證據能力。
二、訊據被告固坦承其於98年9 月28日下午6 時許，在臺北客運
    57號公車上，曾拉下其褲子拉鍊掏出生殖器之事實，惟否認
    有何公然猥褻之犯行，辯稱：伊當天生殖器有套鐵環，且臨
    時勃起，生殖器很痛，伊才拉下褲子拉鍊，以右手將鐵環拿
    起來，伊也怕被他人看到，故有以衣服遮蓋，伊並非公然為
    猥褻之行為等語。經查：被告前揭犯罪事實，業據證人甲○
    ○於本院審理中到庭具結證述：伊在98年9 月28日傍晚6 時
    許，在57號公車上，被告坐在單人位置，伊坐在被告左後方
    雙人之位置，公車上每個座位都有人坐，有一位小姐站在伊
    後方。伊看到被告以右手抽動生殖器，雖然被告有以外套領
    口處蓋住，但是因為沒有蓋得很密，因此伊還是看得到被告
    的生殖器，且看到被告表情呆滯。當時是伊隔壁之小姐透過
    玻璃窗看到被告的動作很怪才告訴伊，伊先確認被告動作屬
    實，之後就去跟司機講，因為後面車輛很多，因此司機開到
    路口前看到有警察才停車，從伊發現被告右手有摸生殖器動
    作到伊去跟司機講，大約1 分鐘左右，這段時間被告的手一
    直放在生殖器上面等情明確（見本院99年3 月11日審判筆錄
    ），核與證人陳秀麗於警詢時證稱：98年9 月28日下午6 時
    15分許，伊駕駛57號公車行經中和市○○○○○路口時，有
    一名女子甲○○跑至駕駛座向伊投訴有一名男子即被告正在
    自慰，於是伊回頭觀看被告於後座斜躺於座位上，衣衫不整
    ，褲襠扣子有解開，拉鍊有拉開，之後伊就將公車停靠於中
    和市○○○○○路口路旁等語（見偵查卷第8 頁）一致。證
    人甲○○、陳秀麗與被告既均素不相識，衡情自無設詞誣攀
    被告之理，且被告對於證人甲○○證陳其案發時所乘坐之座
    位、其於上開時地確有拉下褲子拉鍊並以右手碰觸生殖器之
    情亦均坦認不諱，足見證人甲○○之上開指述，應屬信而有
    徵，堪予採信。稽以公車於各站原均可能有乘客上下車，且
    站立之乘客得任意在公車上挪動位置，案發時復屬下班交通
    尖峰時期，依證人甲○○及被告所述，當時車上座位均客滿
    ，並有乘客站立，則被告於乘客眾多、不斷有人上下車之公
    車上為前述掏出生殖器以手抽動撫摸之猥褻行為，甲○○及
    其餘乘客等多數人，自有共見共聞之可能，被告意圖供人觀
    覽，公然為猥褻行為之犯行，要甚灼然。被告雖辯稱其當時
    為避免遭人察覺，有以衣服遮蓋云云，惟證人甲○○已證稱
    被告當時的衣服並未蓋得很密，證人陳秀麗於警詢中亦證稱
    其有看到被告衣衫不整，褲襠扣子有解開，拉鍊有拉開等語
    ，足見被告所為遮掩動作並不確實；況被告如因生殖器臨時
    勃起，欲拿起生殖器上之套環，本應立即按鈴於下一個公車
    站下車，就近尋找廁所解決，其捨此不為，反逕於公車座位
    上將生殖器掏出及以手抽動套弄，其主觀上有供人觀覽之意
    圖，亦足認定，其前開所辯並不可採。本件事證明確，被告
    犯行洵堪認定。
三、核被告所為，係犯刑法第234 條第1 項之公然猥褻罪。原審
    以被告罪證明確，依刑事訴訟法第449 條第1 項、第3 項、
    第454 條第2 項，刑法第234 條第1 項、第41條第1 項前段
    ，刑法施行法第1 條之1 之規定，論以被告上開罪名，並量
    處被告拘役50日及諭知易科罰金之折算標準，其認事用法，
    均核無不合，且衡諸被告之素行、犯罪之動機、手段、所生
    危害程度及犯罪後之態度等一切情狀，原審判決之量刑亦屬
    妥適。被告上訴意旨猶執陳詞否認犯罪，為無理由，應予駁
    回。
據上論斷，應依刑事訴訟法第455 條之1 第1 項、第3 項、第
368 條，判決如主文。
本案經檢察官陳姿雯到庭執行職務。
中    華    民    國    99    年    3     月    25    日
                  刑事第二十庭  審判長法  官  邱景芬
                                      法  官  廖怡貞
                                      法  官  吳佳穎
以上正本證明與原本無異
不得上訴。
                                      書記官  黃炎煌
中    華    民    國    99    年    3     月    25    日
附錄本案論罪科刑法條全文：
中華民國刑法第234條（公然猥褻罪）
意圖供人觀覽，公然為猥褻之行為者，處1年以下有期徒刑、拘
役或3千元以下罰金。
意圖營利犯前項之罪者，處2年以下有期徒刑、拘役或科或併科1
萬元以下罰金。

司法院資訊處製作；財團法人民間司法改革基金會備份。
